臺灣新北地方法院刑事判決　　　　　　　110年度易字第561號
公　訴　人　臺灣新北地方檢察署檢察官
被　　　告　李宜津


選任辯護人　范翔智律師
上列被告因詐欺案件，經檢察官提起公訴（109 年度偵字第3261
0 號），被告於準備程序進行中就被訴事實為有罪之陳述，本院
合議庭裁定由受命法官獨任進行簡式審判程序並判決如下：
    主  文
李宜津犯詐欺取財罪，處有期徒刑伍月，如易科罰金，以新臺幣
壹仟元折算壹日。
未扣案犯罪所得新臺幣叁拾叁萬貳仟零伍元沒收，於全部或一部
不能沒收或不宜執行沒收時，追徵其價額。
    事  實
一、李宜津於民國108 年間，因銷售維納斯防彈咖啡而與黃冠涵
    結識成為友人，詎其因需錢使用，明知其並無替黃冠涵投資
    之真意，竟利用黃冠涵對其之信任，意圖為自己不法之所有
    ，基於詐欺取財之犯意，於108 年6 月17日，透過通訊軟體
    LINE先向黃冠涵佯稱：有結識之銀行經理，可以銀行經理名
    義購買銀行對沖基金，若投資新臺幣（下同）20萬元，2 個
    月可獲利6 萬元，只要3 日前告知隨時可抽回資金云云，致
    黃冠涵陷於錯誤，而於同年月27日12時57分許，匯款50萬元
    至李宜津之夫盧威仲（無證據認盧威仲知情）所申設、由李
    宜津所持用之中國信託商業銀行股份有限公司帳號000-0000
    0000000 號帳戶（下稱中信帳戶）；後又接續上開詐欺犯意
    ，再於同年7 月3 日透過通訊軟體LINE向黃冠涵佯稱：因有
    1 位投資人臨時退出，若加碼投資，利息比之前高云云，致
    黃冠涵陷於錯誤，於同年7月3日10時35分許、10時43分許，
    匯款50萬元、20萬元至中信帳戶內。惟黃冠涵嗣未收到任何
    利息，欲向李宜津取回上開款項亦未獲置理，始知受騙。
二、案經黃冠涵告訴臺灣新北地方檢察署檢察官偵查起訴。
    理  由
一、本案被告李宜津所犯係死刑、無期徒刑、最輕本刑為3 年以
    上有期徒刑以外之罪，其於準備程序中就被訴事實為有罪之
    陳述，經本院告知簡式審判程序之旨，並聽取公訴人、被告
    及辯護人之意見後，經合議庭裁定由受命法官獨任進行簡式
    審判程序審理，合先敘明。
二、上開犯罪事實，業據被告於本院準備程序及審理時均坦承不
    諱，核與證人即告訴人黃冠涵、證人即被告之夫盧威仲於偵
    訊時所為之證述相符，並有被告與告訴人之LINE對話紀錄、
    中國信託商業銀行股份有限公司109 年5 月11日中信銀字第
    109224839105047 號函暨所附開戶資料、交易明細、110 年
    9 月13日中信銀字第110224839237430 號函暨所附開戶資料
    、交易明細、110 年10月28日中信銀字第11022483928515 0
    號函暨所附開戶資料、交易明細各1 份在卷可查，足以佐證
    被告自白與事實相符，堪以採信。綜上所述，本案事證明確
    ，被告犯行洵堪認定，應依法論科。
三、核被告所為，係犯刑法第339 條第1 項之詐欺取財罪。被告
    先後透過通訊軟體LINE對告訴人施用詐術，致告訴人將各筆
    款項均匯至中信帳戶內，乃係基於單一犯意而於密切接近之
    時間所為，應屬接續犯而僅論以一罪。
四、爰審酌被告利用告訴人對其之信任，而詐取告訴人之財物，
    欠缺尊重他人財產法益之觀念，所為應予非難；惟兼衡被告
    犯後於本院準備程序時終知坦承犯行之態度，且業與告訴人
    達成和解並願分期賠償損失，有協議書影本1 份在卷可佐（
    本院卷第249 至253 頁），被告犯罪所生之危害已獲減輕，
    並參以其自陳大學畢業之教育程度，目前擔任業務，月收入
    約3 萬5,000 元至5 萬元，須扶養3 名未成年子女及父親之
    家庭生活與經濟狀況（本院卷第279 頁），暨衡酌被告前因
    偽造文書、侵占等案件，業經本院以110 年度訴字第182 號
    判決判處有期徒刑6 月、4 月，應執行有期徒刑8 月，並諭
    知緩刑2 年確定（參臺灣高等法院被告前案紀錄表），現仍
    在緩刑期間內之素行等一切情狀，量處如主文所示之刑，並
    諭知易科罰金之折算標準。
五、按犯罪所得，屬於犯罪行為人者，沒收之；前開沒收，於全
    部或一部不能沒收或不宜執行沒收時，追徵其價額，刑法第
    38條之1 第1 項前段、第3 項定有明文。查被告業已返還告
    訴人共86萬7,995 元與告訴人（註：被告與告訴人簽立協議
    書前，已先賠付告訴人50萬元，此業據被告於本院準備程序
    時供承在卷，亦與告訴人所述相符《本院卷第266 頁》；另
    被告應按月賠付2 萬4,533 元，於109 年9 月11日迄110 年
    11月11日之期間共計15期，告訴人稱被告均有按期給付，亦
    有本院公務電話紀錄可佐，故計算式為：24533*15=367995
    、367995+500000=867995），尚有33萬2,005 元待清償（計
    算式：0000000-000000=33200 5），是剩餘未扣案33萬2,00
    5 元款項既仍屬被告犯罪所得，自應依刑法第38條之1 第1
    項前段、第3 項規定諭知沒收，並於如全部或一部不能沒收
    或不宜執行沒收時，追徵其價額。又被告嗣後如繼續清償，
    則於其實際償還金額之同一範圍內，既因該財產利益已獲回
    復，而與已經實際發還無異，自無庸再執行該部分犯罪所得
    沒收，乃屬當然（法務部107 年3 月15日法檢字第00000000
    000 號座談意旨參照）。若檢察官確實對被告執行沒收或追
    徵得果，告訴人亦得依刑事訴訟法第473 條規定聲請檢察官
    發還，是不致有雙重執行或對被告重複剝奪犯罪所得，導致
    過苛之情事，併此指明。
據上論斷，應依刑事訴訟法第273 條之1 第1 項、第299 條第1
項前段，判決如主文。
本案經檢察官陳怡廷偵查起訴，檢察官林亭妤到庭執行公訴職務
。
中    華    民    國   110    年    11    月    29    日
                  刑事第十八庭  法  官  詹蕙嘉
上列正本證明與原本無異。
如不服本判決，應於判決送達後20日內敘明上訴理由，向本院提
出上訴狀 (應附繕本) ，上訴於臺灣高等法院。其未敘述上訴理
由者，應於上訴期間屆滿後20日內向本院補提理由書「切勿逕送
上級法院」。
                                書記官  李郁禎
中    華    民    國   110    年    11    月    30    日
附錄本案論罪科刑條文：
刑法第339 條第1 項
意圖為自己或第三人不法之所有，以詐術使人將本人或第三人之
物交付者，處5 年以下有期徒刑、拘役或科或併科50萬元以下罰
金。